【裁判字號】    92,交抗,211
【裁判日期】    921112
【裁判案由】    聲明異議
【裁判全文】
臺灣高等法院臺南分院刑事裁定           九十二年度交抗字第二一一號     潛
    抗  告  人
    即 異議 人  甲  ○  ○
右抗告人因違反道路交通管理處罰條例案件，不服臺灣臺南地方法院中華民國九十二
年九月三十日裁定（九十二年度交聲字第四二六號），提起抗告，本院裁定如左：
    主      文
抗告駁回。
    理      由
一、本件抗告意旨略稱：國道一號全線調整為速限一百公里，但交通資訊看板卻未標
    示清楚，僅顯示「四月十五日起高速公路速限全面調整」，致使抗告人不知其調
    整後速限而違規超速。經抗告人電詢交通隊，亦表示作業確有疏失，此屬行政單
    位過失，非可歸責於抗告人，為此提起抗告云云。
二、按汽車行駛於高速公路或設站管制之道路，而不遵管制之規定者，處汽車駕駛人
    新臺幣三千元以上六千元以下罰鍰，並記違規點數一點。又汽車違反道路交通管
    理事件有以科學儀器取得違規證據資料，足資認定其違規事實之情形，當場不能
    或不宜攔截製單舉發者，得逕行舉發之；至前項逕行舉發，應記明車輛牌照號碼
    、車型等可資辨明之資料，查明汽車所有人姓名或名稱、住址，並以該汽車所有
    人為被通知人製單舉發之。道路交通管理處罰條例第三十三條第一項、第六十三
    條第一項第一款及第七條之二分別定有明文。
三、經查：
(一)抗告人不否認於民國九十二年四月二十八日中午十二時二分許，駕駛車牌號碼Ｓ
    四－七八五八號自小客車，以時速一百十六公里速度，行經最高速限時速一百公
    里國道一號高速公路南向三百十二公里三百公尺處，違規超速行駛，超過最高速
    限十六公里，經自動測速照相器偵測拍照等情，並經內政部警政署國道公路警察
    局第五警察隊依前開道路交通管理處罰條例逕行舉發，有內政部警政署國道公路
    警察局第五警察隊公警局交字第ＺＥ0000000號舉發違反道路交通管理事
    件通知單、違規超速照片各乙紙在卷可稽（見原審九十二年交聲字第四二六號卷
    第十九頁）。
(二)抗告人雖辯稱：交通資訊板宣導九十二年四月十五日起高速公路速限全面調整，
    何以電詢結果卻僅有局部路段調整，致誤認速限而違規，因而遭受舉發云云。惟
    國道一號高速公路速限調整確係自本年（九十二年）四月十五日零時起實施，全
    線速限調整為一百公里，有內政部警政署國道公路警察局第五警察隊九十二年六
    月二十四日公警國五交訴字第○九二○○○一六六○號書函在卷可資為憑（見原
    審卷第十三頁）。而設置交通看板之目的，係在促使駕駛人注意交通重要資訊，
    法令之宣導或修訂，仍應以政府機關所公布者為據，抗告人已見交通資訊看板調
    整速限訊息，即負有注意義務，不得以不知法令修正為由卸責，是抗告人於前開
    違規時地行車速度經科學儀器測得時速為一百十六公里，已堪認定，所辯為無理
    由，不足採信。
四、原審認抗告人違規駕車，原處分機關依道路交通管理處罰條例第三十三第一項、
    第六十三條第一項第一款及第七條之二規定，裁處抗告人罰鍰新臺幣三千元，並
    記違規點數一點，於法並無不合，駁回其異議。本院經核原裁定認事用法，核無
    不當。抗告意旨，猶執前詞，指摘原裁定不當，為無理由，應予駁回。
五、據上論斷，應依道路交通案件處理辦法第二十六條、刑事訴訟法第四百十二條，
    裁定如主文。
中  華  民  國      九十二      年        十一      月      十二        日
                                臺灣高等法院臺南分院刑事第一庭
                            審判長法官  茆    臺    雲
                                          法官  李    文    福
                                          法官  蔡    長    林
右正本證明與原本無異。
不得再抗告。
                                    法院書記官  李    培    薇
中  華  民  國      九十二      年        十一      月      十三        日


司法院資訊處製作；財團法人民間司法改革基金會備份。
